【裁判字號】    96,訴,908
【裁判日期】    970408
【裁判案由】    違反槍砲彈藥刀械管制條例等
【裁判全文】
臺灣雲林地方法院刑事判決               96年度訴字第908號
公  訴  人  臺灣雲林地方法院檢察署檢察官
被      告  辛○○
指定辯護人  本院公設辯護人乙○○
上列被告因違反槍砲彈藥刀械管制條例等案件，經檢察官提起公
訴（96年度偵字第5356號、第5505號、第5805號及第5853號），
本院判決如下：
    主      文
辛○○未經許可，持有可發射子彈具有殺傷力之改造手槍，處有
期徒刑年捌月，併科罰金新臺幣伍萬元，罰金刑如易服勞役，
以新臺幣壹仟元折算壹日，扣案之改造手槍壹支（含彈匣壹個，
槍枝管制編號0000000000號）及子彈壹顆均沒收之；又共同以強
暴妨害人行使權利，處有期徒刑捌月，扣案之改造手槍壹支（含
彈匣壹個，槍枝管制編號0000000000號）沒收之。應執行有期徒
刑肆年，併科罰金新臺幣伍萬元，罰金刑如易服勞役，以新臺幣
壹仟元折算壹日，扣案之改造手槍壹支（含彈匣壹個，槍枝管制
編號0000000000號）及子彈壹顆均沒收之。
    事實及理由
壹、有罪部分：
一、犯罪事實：
    辛○○前於民國91年間，因製造可發射子彈具有殺傷力的改
    造手槍之違反槍砲彈藥刀械管制條例案件，經臺灣彰化地方
    法院（下稱彰化地院）於91年2月22日，以90年度訴字第15
    32號判決判處有期徒刑5年1月，於91 年3月17日判決確定並
    移送執行，甫於94年11月16日縮短刑期假釋出監，假釋中付
    保護管束。然辛○○在前揭彰化地院之案件中，僅為警扣得
    1支改造手槍（槍枝管制編號0000000000 號，已於該案判決
    中宣告沒收之），其於90年11月1 日，在臺中縣豐原市某友
    人住處內，同時製造之另1 支可發射子彈具有殺傷力之改造
    手槍（含彈匣1 個，槍枝管制編號0000000000號，以下均相
    同）及具有殺傷力子彈2 顆未被查獲，在前開案件宣示判決
    後之那時刻起，仍由其藏放在原居住地即雲林縣虎尾鎮下溪
    里大庄61號後方之倉庫中，而無故持有之。辛○○因知悉己○○及戊○○分別在自家住處內架設職棒簽賭網站（己○○
    及戊○○所為賭博行為，均另由本院簡易判決處有期徒刑6
    月在案），也知悉丙○○（原名陳郁旗）向己○○及戊○○
    分別申請網路帳號，供男友程信達向己○○及戊○○下注簽
    賭職棒之用（丙○○及程信達所為賭博行為，均未據起訴）
    ，且該帳號已經分別積欠己○○及戊○○賭資新臺幣（下同
    ）300,000 元及1, 500,000元，而由丙○○簽發票面金額為
    100,000 元及500,000 元之本票各3 張及借據1 張與己○○
    及戊○○供作償還賭債之擔保。辛○○在透過陳俊瑋及廖永
    成（陳俊瑋及廖永成均由檢察官另為不起訴處分在案）取得
    丙○○所開立之前揭本票及借據影本後，為順利索取丙○○
    所積欠之前揭票據債務，自行攜帶其於96年9 月1 日某時許
    至上開倉庫內取出之該支改造手槍置於身旁，與甲○○（起
    訴書誤載為「李偉易」，另由本院判處有期徒刑6 月，緩刑
    3 年在案）共同基於以強暴妨害人行使權利與毀損之犯意聯
    絡，於96年9 月3 日晚間8 時50分許，辛○○駕駛不詳車號
    之自小客車搭載甲○○，一同前往丙○○位於雲林縣斗南鎮
    ○○里○○路121 號住處附近，待丙○○駕駛車號9R－8006
    號自小客車返回住處欲進入車庫之際，辛○○即手持上開改
    造手槍向前要丙○○下車，丙○○不從，辛○○即在丙○○
    之駕駛座前比手劃腳，並敲打該車後車廂之車身板金，使板
    金凹陷不堪使用，足以生損害於丙○○，並以此強暴方式妨
    害丙○○駕車進入車庫之權利，甲○○則當場守候在丙○○
    之自小客車右方，以此加害生命及身體之手法要求丙○○出
    面處理前述本票債務，致生危害於陳名芯之安全。丙○○趕
    緊以手機報警處理，辛○○及甲○○才作罷離去。嗣經警方
    於於96年10月18日13時50分許，偕同辛○○至其位於雲林縣
    虎尾鎮○○路○ 段416 巷15號7 樓之2 之租屋處陽臺進行搜
    索，扣得該改造手槍及子彈2 顆（其中1 顆經送驗試射後僅
    存彈殼），始知上情。
二、認定犯罪事實所憑之證據及理由：
  (一)程序部分；
  1.既判力之效力範圍：
    按刑事訴訟法第302條第1款規定，案件曾經判決確定者，應
    為免訴之判決，係以同一案件，已經法院為實體上之確定判
    決，該被告應否受刑事制裁，既因前次判決而確定，不能更
    為其他有罪或無罪之實體上裁判，此項原則，關於實質上一
    罪或裁判上一罪，其一部事實已經判決確定者，對於構成一
    罪之其他部分，固亦均應適用，但此種事實係因審判不可分
    之關係在審理事實之法院，就全部犯罪事實，依刑事訴訟法
    第267條規定，本應予以審判，故其確定判決之既判力自應
    及於全部之犯罪事實，惟若在最後審理事實法院宣示判決後
    始行發生之事實，既非該法院所得審判，即為該案判決之既
    判力所不能及（最高法院32年上字第2578號判例意旨參照）
    。是既判力對於時間效力之範圍應以最後審理事實法院之宣
    示判決日為判斷之標準，而上開判例稱「最後審理事實法院
    」而非謂「最後事實審」，顯然不限於二審判決，在未經上
    訴於第二審法院之第一審判決，亦應為相同之解釋（最高法
    院82 年度第4次刑事庭會議決議參照）。經查，被告前因製
    造可發射子彈具有殺傷力的改造手槍之犯行，經彰化地院於
    91年2月22日，以90年度訴字第1532號判處有期徒刑5 年1月
    ，該判決已於91年3月17 日確定乙節，有臺灣高等法院被告
    前案紀錄表及判決書1 紙（見本院卷第56頁）在卷可稽。依
    被告所供（見96年度偵字第5356號卷第34頁、第57頁至第59
    頁；本院卷第27頁反面、第130 頁反面），其在本案中被查
    獲之該支改造手槍與子彈2 顆，與前揭已經判刑確定案件中
    之改造手槍，係同時同地製造而成，亦即均係於90年11 月1
    日某時許，在臺中縣豐原市其友人處所製造，公訴人也同此
    認定，則其製造本案改造手槍及子彈之行為，與前揭判刑確
    定之改造手槍行為，分別具有想像競合犯之裁判上一罪關係
    ，且既在前案宣示判決前即已存在，為該案判決既判力所及
    ，不得再予處罰。惟其在該案宣示判決後繼續持有本案改造
    手槍及子彈之行為，係新發生之犯罪事實（其自90年11月1
    日起至91年2 月22日宣示判決時止持有槍、彈之低度行為，
    已經製造槍、彈之高度吸收行為所吸收，已為彰化地院前揭
    確定判決遮斷），參照前揭說明，並非前案判決效力所及，
    該部份業經檢察官提起公訴，本院自應為為實質審理，合先
    敘明。
  2.證據能力部分：
  (1)按被告以外之人於偵查中向檢察官所為陳述，除顯有不可信
    之情況者外，得為證據，刑事訴訟法第159 條之1第2項定有
    明文。偵查中對被告以外之人所為之偵查筆錄，性質上屬傳
    聞證據，惟刑事訴訟法規定檢察官代表國家偵查犯罪、實施
    公訴，依法其有訊問被告、證人及鑑定人之權，證人、鑑定
    人並須具結，而實務運作時，檢察官偵查中向被告以外之人
    所取得之陳述，原則上均能遵守法律規定，不致違法取供，
    其可信度極高，職是，被告以外之人前於偵查中已具結而為
    證述，除反對該項供述得具有證據能力之一方，已釋明「顯
    有不可信之情況」之理由外，不宜遽指該證人於偵查中之陳
    述不具證據能力。經查，告訴人即被害人丙○○及案外人陳
    俊瑋在檢察官面前之證述筆錄，係經檢察官以證人身分令其
    具結後所為之證述，有各該證人之結文在卷可稽（見96年度
    偵字第5356號卷第32頁、第132 頁）。被告辛○○及本院公
    設辯護人並未提及檢察官在訊問時有不法取供之情形，亦未
    釋明上開證人之供述有何顯不可信之情況，依上開規定，上
    開證人在檢察官之證述筆錄，自得作為本案證據。
  (2)又被告以外之人於審判外之陳述，雖不符刑事訴訟法第159
    條之1至之4 等4條規定，而經當事人於審判程序同意作為證
    據，法院審酌該陳述作成時之情況，認為適當者，亦得作為
    證據，刑事訴訟法第159 條之5 第1 項定有明文。經查，除
    告訴人及陳俊瑋在檢察官面前之證述筆錄外，本判決後開所
    引用之各該被告以外之人於審判外之陳述（包括言詞及書面
    陳述），原則上均不得作為證據使用，惟被告及本院公設辯
    護人雖明知上開證據資料為傳聞證據，但於本院準備程序及
    審判期日均表示同意作為證據使用，不爭執該等證據之證據
    能力（見本院卷第75頁），本院審酌上開證據製作時之情況
    ，並無違法不當之情事，認為以之作為證據應屬適當，揆諸
    前開規定，應認該等供述證據例外具有證據能力。
  (3)另被害人乃被告以外之人，本質上屬於證人，其陳述被害經
    過，應經證人之法定偵查、審判程序具結，方得作為證據（
    最高法院93年臺上字第6578號判例意旨參照）。告訴人在檢
    察官面前以被害人身分所為之陳述（見96年度偵字第5356號
    卷第177 頁至第178 頁），未依法定程序令其具結，依前述
    判例意旨，該供述證據應不得作為證據使用。
  (二)實體部分：
    上開犯罪事實，業據被告在警詢、檢察官面前及本院審理中
    均坦承不諱（見96年度偵字第5356號卷第10頁至第12頁、第
    33頁至第39頁、第57頁至第59頁；本院卷第73頁至第76頁、
    第122 頁至第137 頁反面），核與丙○○在警詢及偵查中分
    別以告訴人及證人身分所為之指證情節相符（見96年度他字
    第974 號卷第6 頁至第9 頁、第93頁至第97頁；96年度偵字
    第5356號卷第26頁至第31頁），且經同案被告甲○○、庚○○、己○○、戊○○、證人陳俊瑋及案外人廖永成陳述屬實
    （見斗南分局斗警偵字第00961000791 號卷第55頁至第59頁
    、第72之1 頁至第76頁；96年度偵字第5356號卷第7 頁至第
    10頁、第12頁至第13頁、第97頁至第102 頁、第104 頁至第
    108 頁、第110 頁至第113 頁、第122 頁至第129 頁、第14
    2頁至第143頁、第145頁至第146頁；本院卷第26頁至第33頁
    、第65頁至第70頁、第77頁至第79頁；本院聲羈卷第10頁至
    第13頁反面），復有取槍及車輛毀損照片共5張及前開本票6
    張在卷可稽（見斗南分局雲警南刑字第00961000828 號卷第
    13頁；96年度偵字第5356號卷第45頁至第46頁、證物袋內）
    ，另有改造手槍1支及改造子彈2顆扣案可資佐證。又前揭槍
    彈經送內政部警政署刑事警察局鑑定之結果，認該扣案之改
    造手槍，係仿BERETTA廠84 型半自動手槍製造之槍枝，換裝
    土造金屬槍管而成，擊發功能正常，可供擊發適合子彈使用
    ，具有殺傷力；另扣案之子彈2 顆，認均非制式子彈，由金
    屬彈殼組合直徑8.9加減0.5 mm金屬彈頭而成，採取1顆試射
    ，可擊發，認具殺傷力等情，有該局於96年11月20日所出具
    刑鑑字第0960162855 號鑑定書1紙及照片12張附卷可憑（見
    96年度偵字第5356號卷第166頁至第170頁），核與本院當庭
    勘驗該改造手槍與子彈，認該手槍槍管顏色與槍身不盡相同
    ，可以看的出來是換裝土造槍管改造而成，另子彈1 顆之彈
    頭與彈殼接縫處並非十分密合，應屬土造子彈等結果一致（
    見本院勘驗筆錄，本院卷第128 頁、第129 頁），足認被告
    之自白與事實相符，可以採信，本件事證明確，被告前述犯
    行洵堪認定，應依法論科。
三、論罪科刑之理由：
  (一)按槍砲彈藥刀械管制條例所規定之「持有」，係指將槍砲彈
    藥刀械移置於自己實力支配下之執持、占有或管理其物等行
    為，茍未經許可而執持、占有或管理該條例所列之槍砲彈藥
    刀械，不問其持有之原因為何及占有管領時間之久暫，均違
    反該條例之禁止規定而構成犯罪，且未經許可持有手槍或子
    彈，其持有之繼續，為行為之繼續，亦即一經持有手槍或子
    彈，罪已成立，但其完結須繼續至持有行為終了時為止。其
    間法律縱有變更，然其行為既繼續實施至新法施行以後，即
    與犯罪後法律有變更之情形不同，不生新舊法比較適用之問
    題（最高法院96年度臺上字第7099號、95年度臺上字第3461
    號判決意旨可資參照）。經查，被告在彰化地院前開判決宣
    示後，繼續持有前述扣案槍彈，迄至96年10月18日13時50分
    許方為警查獲，期間內因上開科刑判決，於91年9月4日入監
    服刑，至94年11月16日方假釋出獄，有臺灣高等法院被告前
    案紀錄表在卷可佐，但被告在入監期間，將前揭槍彈藏放在
    原居住地即雲林縣虎尾鎮下溪里大庄61號後方之倉庫中，未
    被他人發覺，也只有其知道藏放之地點，在其出獄後方由其
    於96年9 月1 日取出犯案，嗣更換擺放地點至雲林縣縣虎尾
    鎮○○路○ 段416 巷15號7 樓之2 之租屋處陽臺，最後於96
    年10月18日13時50分許，為警搜索上址查獲等事實，業據被
    告供認明確（見本院卷第131 頁至第134 頁），足見在被告
    91年9 月4 日入監時至94年11月16日出監時之期間，前開扣
    案槍彈仍置於被告實力支配下，為被告所管領（被告可以透
    過獄中會面親友時，指示其親友對該槍、彈為任何處理），
    則被告對該槍彈之持有支配關係未因入監服刑而中斷。是參
    照前述判決要旨，被告非法持有扣案槍彈之犯罪時間，應自
    91年2 月22日宣示判決後之那時刻起，算至96年10月18日13
    時50分許無疑。且其持有行為雖係在95年7 月1 日刑法修正
    公布施行前所為，但其持有行為終了時既在95年7 月1 日刑
    法修正公布施行後，不生新舊刑法比較適用之問題。
  (二)又車輛車身之板金，包覆在車輛鋼骨結構及車體零件之外，
    具有保護駕駛人行車安全、防止車體結構或車內零件遭受破
    壞及美化車輛之功能，具有一定之經濟價值，如車身板金遭
    受他人破壞，縱令未損及車身鋼骨結構及其內之零件（如持
    鑰匙刮他車車輛之板金表面，或如本案造成之車身板金凹痕
    ），但車身外觀既因該板金凹陷而有受損，影響車輛美觀，
    對車主而言，將會造成修復板金之金錢支出或保險損失，為
    貫徹刑法第354 條毀損罪保護財產法益之功能，本院認該板
    金只有出現任何凹損，縱使未達需整片更換之程度，仍足以
    解為「不堪使用」。被告持槍敲打告訴人該車後車廂之板金
    ，肇致該車身板金出現凹痕，敘明在前，依前述說明，被告
    此一舉措已使板金達不堪使用之程度，應成立刑法第354 條
    之毀損器物罪。起訴書雖未記載前揭論罪法條，但起訴書犯
    罪事實欄中已經載明被告前揭毀損車輛板金之事實，告訴人
    也在警詢中對被告提出毀損告訴（見96 年度他字第974號卷
    第9 頁），應認該部分業已合法起訴，本院自應併以審理，
    特此敘明。
  (三)另刑法第305 條之恐嚇罪，係指單純以將來加害生命、身體
    、自由、名譽、財產之事，恐嚇他人致生危害於安全者而言
    。如對於他人之生命、身體等，以現實之強暴脅迫手段加以
    危害要挾，使人行無義務之事或妨害人行使權利，縱有恐嚇
    行為，亦僅屬犯強制罪之手段，應構成刑法第304 條之強制
    罪，而非同法第305 條之恐嚇危害安全罪（最高法院93年度
    臺上字第3309號判決意旨參照）。被告於上開時地，持上開
    改造手槍在丙○○之駕駛座前比手劃腳，並敲打該車後車廂
    之車身板金，使板金凹陷致令不堪用，以此強暴方式妨害丙○○行使駕車進入車庫之權利，目的在於追討告訴人所積欠
    之本票債務，則被告在過程中施以強暴行為，對告訴人之生
    命與身體造成威脅，使告訴人陷入恐懼，仍包含在妨害權利
    行使之同一意念之中，參照前述判決意旨，僅能成立刑法第
    304 條第1 項之強制罪，無再論以刑法第305 條恐嚇危害安
    全罪之餘地。
  (四)核被告所為，係犯槍砲彈藥刀械管制條例第8 條第4 項未經
    許可持有可發射子彈具有殺傷力之改造手槍罪、同條例第12
    條第4 項之未經許可持有子彈罪、刑法第304 條第1 項強制
    罪及同法第354 條之毀損罪。
  (五)被告就前開強制罪及毀損罪，與同案被告甲○○間，有犯意
    聯絡與行為分擔，應依刑法第28條之規定論以共同正犯。
  (六)按持有槍枝、子彈等違禁物，所侵害者為社會法益，如所持
    有客體之種類相同（如同為手槍，或同為子彈者），縱令同
    種類之客體有數個（如數支手槍、數顆子彈），仍為單純一
    罪，不發生想像競合犯之問題；若同時持有二不相同種類之
    客體，則為一行為觸犯數罪名之想像競合犯（最高法院82年
    度臺上字第5303號判決要旨參照）。本案被告持有具有殺傷
    力之改造手槍1 支、子彈2 顆，依前開判決意旨，應僅分別
    成立單純一未經許可持有具殺傷力之改造手槍及子彈罪。被
    告以一行為同時持有改造手槍及子彈，另以一強暴行為妨害
    告訴人行使權利並使告訴人該車板金不堪使用，均係一行為
    觸犯二罪名，分別為想像競合犯，各應依刑法第55條之規定
    ，從一重以槍砲彈藥刀械管制條例第8 條第4 項及刑法第30
    4 條第1 項之規定處斷。
  (七)被告所犯未經許可持有可發射子彈具有殺傷力之改造手槍罪
    及以強暴妨害人行使權利罪，犯意各別，行為互殊，應分論
    併罰。
  (八)被告前因違反槍砲彈藥刀械管制條例案件，經彰化地院於91
    年2 月22日，以90年度訴字第1532號判決判處有期徒刑5 年
    1 月，於91年3 月17日判決確定並移送執行，甫於94年11月
    16日縮短刑期假釋出監，假釋中付保護管束，假釋期滿日為
    96年10月5 日，有臺灣高等法院被告前案紀錄表附卷可查。
    是被告為前述以強暴妨害人行使權利及毀損之犯罪時點（即
    96 年9月3 日晚間8 時50分許），尚在假釋期間內，雖其係
    在假釋期滿執行完畢後（即96年10月18日13時50分許）方為
    警查獲，然此僅構成撤銷假釋之事由而已，不得逕以累犯論
    擬，此觀刑法第47條第1 項之規定可明。公訴意旨認本件被
    告前述強暴行止，應適用累犯之規定加重其刑，尚有誤會，
    附此敘明。
  (九)本院審酌被告在前揭彰化地院之案件中，隱匿本件扣案槍彈
    未報繳，心存僥倖，且在假釋出監後不知收斂，改過遷善，
    拿出前開槍彈催討債務，犯罪行徑囂張，危害社會治安，足
    見被告未從前揭科刑判決中獲取教訓，本應以重刑論處，然
    本院念及被告犯後坦承犯罪，並自動帶同警方取出扣案槍彈
    ，可認被告犯後態度良好，並非毫無悔意，又被告僅國中肄
    業，智識程度不高，暨被告持有槍彈數量非鉅，公訴人也請
    求本院從輕量刑等一切情狀，分別量處如主文所示之刑，罰
    金刑部分並諭知罰金易服勞役之折算標準，再定其應執行之
    刑。本院公設辯護人請求本院就被告持有改造手槍部分，量
    處有期徒刑3 年4 月，併科罰金30,000元，另就恐嚇取財未
    遂部分（被告並未構成恐嚇取財未遂罪，詳如後述），量處
    被告有期徒刑4 月，應執行有期徒刑3 年6 月，併科罰金30
    ,000元，未慮及被告持有本案槍彈隱匿不報，在假釋出獄後
    之假釋期間內，又持槍外出催討債務之事實，尚嫌過輕，特
    予說明。
  (十)扣案之改造手槍及子彈1 顆，為違禁物，應依刑法第38條第
    1 項第1 款之規定沒收之。且該改造手槍為被告所有，違犯
    前述強制罪及毀損罪所用之物，業經被告供認在卷（見本院
    卷第128 頁至第128 頁反面），應依刑法第38條第1 項第2
    款之規定，在被告前開罪刑項下宣告沒收之。至送鑑經採樣
    試射之扣案他顆子彈，於擊發後僅餘彈殼，已不具違禁物之
    性質，爰不另為沒收之宣告。
貳、不另為無罪諭知部分：
一、公訴意旨另以：
  (一)被告在前述彰化地院宣示判決後，持有改造手槍之主要組成
    零件金屬扳機及金屬擊錘，並將之藏放在雲林縣虎尾鎮○○
    路○ 段416 巷15號7 樓之2 租屋處樓下車號8881-SX 號自小
    客車內，迄至96年10月16日7 時20分許，方為警查獲，並扣
    得前開物品。因認被告另涉犯槍砲彈藥刀械管制條例13條第
    4 項未經許可持有改造手槍之主要組成零件罪嫌。
  (二)被告前述對告訴人施以強暴之行為，目的在催討賭債，顯係
    基於為自己不法所有之意圖所為，僅因告訴人報警處理而不
    遂而已，是被告另涉犯刑法第346 條第3 項、第1 項之恐嚇
    取財未遂罪嫌。
二、按犯罪事實應依證據認定之，無證據不得認定犯罪事實，刑
    事訴訟法第154 條第2 項定有明文。又同法第161 條已於91
    年2 月8 日修正公布，其第1 項規定：檢察官就被告犯罪事
    實，應負舉證責任，並指出證明之方法。因此，檢察官對於
    起訴之犯罪事實，應負提出證據及說服之實質舉證責任。倘
    其所提出之證據，不足為被告有罪之積極證明，或其指出證
    明之方法，無從說服法院以形成被告有罪之心證，基於無罪
    推定之原則，自應為被告無罪判決之諭知（最高法院92年臺
    上字第128 號判例意旨參照）。
三、經查：
  (一)公訴意旨認被告涉犯槍砲彈藥刀械管制條例13條第4 項未經
    許可持有改造手槍之主要組成零件罪，無非以被告坦承持有
    前開金屬扳機和金屬擊錘，且確實自被告該車內扣得上開物
    品為其論據。然經本院將前述扣案物品連同其他扣得之金屬
    滑套〈不含槍機〉、金屬槍管〈內具阻鐵〉、研磨頭、護木
    、金屬棒、塑膠護木、扳機連桿、保險鈕、抓子鉤、金屬彈
    簧及底火等物送請內政部警政署保安組鑑定之結果，認為「
    送鑑物（金屬滑套〈不含槍機〉、金屬槍管〈內具阻鐵〉、
    研磨頭、護木、金屬棒、金屬扳機、金屬擊錘、塑膠護木、
    扳機連桿、保險鈕、抓子鉤、金屬彈簧及底火等物）認均非
    屬本部86年11月24日臺（86）內警字第8670683 號公告之槍
    砲主要組成零件。」有內政部97年1月4日內授警字第097087
    0016號函1紙 （見本院卷第51頁）附卷可證，是前揭金屬扳
    機及金屬擊錘與其他扣案之零件相同，均非內政部上開公告
    查禁之管制品，則被告持有上開物品之行為，自難以槍砲彈
    藥刀械管制條例13 條第4項之罪相繩。則公訴人請求本院沒
    收該金屬扳機與金屬擊錘，實於法無據，附此敘明。至該函
    文中雖認本案改造手槍之土造金屬槍管屬於前述公告查禁之
    物品，但被告既因持有該支改造手槍論以槍砲彈藥刀械管制
    條例第8 條第4 項之罪，且沒收該改造手槍，則其持有該土
    造金屬槍管為持有改造手槍之當然結果，無由再成立槍砲彈
    藥刀械管制條例13條第4 項之罪，也無庸重複宣告沒收該土
    造金屬槍管，併此陳明。
  (二)公訴意旨復認被告涉犯恐嚇取財未遂罪名，無非以被告坦承
    其向告訴人索討賭債之供述、同案被告己○○、戊○○、甲○○、庚○○及告訴人之供述筆錄為其論據。惟查，告訴人
    確有向同案被告己○○及戊○○索取簽賭職棒之網路帳號，
    該帳號已陸續積欠己○○300,000 元、戊○○1,500,000 元
    ，故告訴人出面簽立票面額100,000 元及500,000 元之本票
    各3 張及借據1 張與己○○及戊○○供作償還賭債之擔保等
    情，已經告訴人分別以被害人及證人身分在警詢和檢察官面
    前指證無訛（見96年度他字第974 號卷第8 頁至第9 頁、第
    94 頁 ；96年度偵字第5356號第27頁），且經同案被告己○○、戊○○及陳俊瑋供述屬實（見96年度偵字第5356號第97
    頁至第102 頁、第104 頁至第108 頁、第110 頁至第113 頁
    、第125 頁至第129 頁、第142 頁至第143 頁；本院卷第66
    頁至第70頁），另有本票共6 張附卷可考（置於96年度偵字
    第53 56 號卷證物袋內），雖告訴人表示該帳號為其男友即
    案外人程信達所使用，與其無關，然被告係透過廖文成及陳
    俊瑋取得前揭本票影本，並親眼確認有本票原本存在後，方
    為前述犯行，業經被告供認甚明（見本院卷129 頁反面至第
    130 頁、第134 頁），核與陳俊瑋及廖文成在警詢、檢察官
    面前陳述情節相符（見96年度偵字第5356號第106 頁、第11
    2 頁、第122 頁至第125 頁），則被告本於本票債權關係，
    於上開時地去找告訴人討債，雖其手法非法所許，但難認被
    告對於索討債務一事，主觀上有何不法所有之意圖可言，與
    刑法第346 條第3 項、第1 項之恐嚇取財未遂罪構成要件有
    間，自難遽以該罪相繩，公訴人認被告成立前揭罪名，忽略
    告訴人有親簽前揭本票之事實（公訴人並未認定告訴人是非
    出於自願而為發票行為），已不足採。
四、綜上所陳，公訴人所提之證據方法不能使本院形成有罪之確
    信，則被告是否確有公訴人所指訴之前開犯行，尚有合理懷
    疑存在，參照前揭法條及判例意旨，原應就此部分諭知無罪
    ，但公訴意旨認前開貳、一、(一)之部分與前述認定有罪之槍
    砲彈藥刀械管制條例部分；前開貳、一、(二)之部分與前述認
    定有罪之刑法部分，分別具有想像競合犯之裁判上一罪之關
    係，爰不另為無罪之諭知。
、應適用之法律：
    依刑事訴訟法第299 條第1 項前段，槍砲彈藥刀械管制條例
    第8 條第4 項、第12條第4 項，刑法第11條前段、第28條、
    第304 條第1 項、第354 條、第55條、第42條第3 項、第38
    條第1 項第1 款、第2 款、第51條第5 款，刑法施行法第1
    條之1 第1 項、第2 項前段，判決如主文。
本案經檢察官丁○○到庭執行職務。
中    華    民    國    97    年     4     月    8    日
                  刑事第五庭  審判長法  官 侯 廷 昌
                                    法  官 藍 家 偉
                                    法  官 王 紹 銘
以上正本證明與原本無異。
如不服本判決應於收受本判決後10日內向本院提出上訴書狀，並
應敘述具體理由。如未敘述上訴理由者，應於上訴期間屆滿後20
日內向本院補提理由書狀（均須按他造當事人之人數附繕本）「
切勿逕送上級法院」。
                                    書記官 洪 秀 虹
中    華    民    國    97    年    4     月    8     日
附錄本案論罪科刑法條：
槍砲彈藥刀械管制條例第8條第4項：
未經許可，持有、寄藏或意圖販賣而陳列第1項所列槍枝者，處3
年以上10年以下有期徒刑，併科新臺幣700萬元以下罰金。
槍砲彈藥刀械管制條例第12條第4項：
未經許可，持有、寄藏或意圖販賣而陳列子彈者，處5年以下有
期徒刑，併科新臺幣300 萬元以下罰金。
中華民國刑法第304條第1項：
以強暴、脅迫使人行無義務之事或妨害人行使權利者，處 3 年以
下有期徒刑、拘役或 3 百元以下罰金。
中華民國刑法第354條：
毀棄、損壞前二條以外之他人之物或致令不堪用，足以生損害於
公眾或他人者，處2 年以下有期徒刑、拘役或5 百元以下罰金。


司法院資訊處製作；財團法人民間司法改革基金會備份。
